臺灣高等法院刑事裁定
109年度抗字第839號
抗  告  人  
即受 刑 人  洪大維




上列抗告人因檢察官聲請定其應執行刑案件，不服臺灣臺北地方
法院109年度聲字第842號，中華民國109年4月30日所為裁定，提
起抗告，本院裁定如下：
　　主　文
抗告駁回。　　　　　　　　　　　　　　　　　　　　　　 
　　理　由
一、抗告人即受刑人洪大維因詐欺等案件，先後經判決確定如原
    裁定附表，聲請人臺灣臺北地方檢察署檢察官聲請依刑法第
    53條及第51條第5款規定定其應執行之刑，原法院裁定如原
    裁定主文。
二、抗告意旨略以：刑法第56條連續犯之規定業已修正公布刪除
    ，而回歸數罪併罰，法院裁量權之行使除不得逾越法律規定
    之外部界線外，尚應符合比例原則、公平正義原則，現階段
    之刑事政策非在實現以往報應主義觀念，而在教化功能。又
    因檢察官先後起訴始而分別審判，此於抗告人之權益難謂無
    影響，原審裁定未就抗告人整體犯罪行為態樣、時間觀察，
    即定應執行有期徒刑1年6月等情。又實施新法以來，各法院
    對罪犯所定應執行刑，臺中地方法院98年度易字第2067號恐
    嚇取財、詐欺等共24年1月，定應執行刑為3年4月；最高法
    院98年台上字第6192號所犯27次詐欺合計30年7月，定應執
    行刑4年；臺中地方法院98年度聲字第5043號詐欺案19件，
    合計3年7月，定應執行刑1年10月；新北地方法院105年度審
    易字第4519、4584、5026號詐欺案件1年1月3次、1年2月3次
    ，定應執行刑1年6月等。又抗告人已悔過向上，希早服刑畢
    ，以盡孝道及照料家人等責任。請給予抗告人公平公正的裁
    定云云。
三、原裁定定抗告人應執行之刑，係以：裁判確定前犯數罪者，
    併合處罰之；數罪併罰有二裁判以上者，依刑法第51條之規
    定，定其應執行之刑；宣告多數有期徒刑者，於各刑中之最
    長期以上，各刑合併之刑期以下，定其刑期，但不得逾30年
    。刑法第50條第1項前段、第53條及第51條第5款分別定有明
    文。又刑事訴訟法第370條第2項、第3項，已針對第二審上
    訴案件之定應執行之刑，明定有不利益變更禁止原則之適用
    ；分屬不同案件之數罪併罰，倘一裁判宣告數罪之刑，曾經
    定其執行刑，再與其他裁判宣告之刑定其執行刑時，在法理
    上亦應同受此原則之拘束（最高法院103年第14次刑事庭會
    議決議可資參照）。基此，上開更定之應執行刑，不應比前
    定之應執行刑加計其他裁判所處刑期或所定應執行刑後為重
    ，否則即與法律秩序理念及法律目的之內部界限有違，難認
    適法（最高法院93年度台非字第192號判決意旨亦可參照）
    。次按數罪併罰之定應執行之刑，係出於刑罰經濟與責罰相
    當之考量，並非予以犯罪行為人或受刑人不當之利益，為一
    種特別的量刑過程，相較於刑法第57條所定科刑時應審酌之
    事項係對一般犯罪行為之裁量，定應執行刑之宣告，乃對犯
    罪行為人本身及所犯各罪之總檢視，除應考量行為人所犯數
    罪反應出之人格特性，並應權衡審酌行為人之責任與整體刑
    法目的，包含各別刑罰規範之目的、輕重罪間體系之平衡、
    整體犯罪非難評價、各行為彼此間之偶發性、與被告前科之
    關聯性、各行為所侵害法益之專屬性或同一性、數罪對法益
    侵害之加重效應、罪數所反映之被告人格特性與犯罪傾向、
    社會對特定犯罪例如一再殺人或販毒行為處罰之期待等因素
    ，在量刑權之法律拘束性原則下，依刑法第51條第5款之規
    定，採限制加重原則，以宣告各刑中之最長期為下限，各刑
    合併之刑期為上限，但最長不得逾30年，資為量刑自由裁量
    權之外部界限，並應受法秩序理念規範之比例原則、平等原
    則、責罰相當原則、重複評價禁止原則等自由裁量權之內部
    抽象價值要求界限之支配，使以輕重得宜，罰當其責，俾符
    合法律授與裁量權之目的，以區別數罪併罰與單純數罪之不
    同，兼顧刑罰衡平原則（最高法院96年度台上字第7583號、
    100年度台上字第21號判決意旨參照）。本案抗告人因詐欺
    等，先後經判處如原裁定附表所示之刑，並均已分別確定在
    案，其中附表編號1至36所示之罪刑，前經原審104年度聲字
    第1393號裁定應執行有期徒刑1年2月確定等情，有本院被告
    前案紀錄表、如原裁定附表各編號之判決書附卷可稽。是法
    院就附表編號1至編號37之案件再為定應執行刑之裁判時，
    自應受前開裁判所為定應執行刑內部界限之拘束，而應在上
    開曾定應執行刑加計未定應執行刑之6月總和範圍內定應執
    行刑之論據，經核亦未逾越刑法第51條第5款所定量刑裁量
    之外部性界限，亦無違反公平正義等法律秩序理念及目的之
    規範，於法並無違誤，所定應執行之刑亦適當。抗告人上開
    所陳，核屬原確定案件實體審酌事項，非本件應予審酌者。
    至抗告意旨所引其他案件定刑如何，事涉不同案件之定刑標
    準（如內、外部性界限），無從比附援引。抗告人執前詞提
    起抗告，指摘原裁定不當，為無理由，應予駁回。
四、據上論斷，應依刑事訴訟法第412條，裁定如主文。 
中　　華　　民　　國　　109 　年　　6 　　月　　9 　　日
                  刑事第四庭  審判長法　官  陳筱珮
                                    法　官  邱滋杉
                                    法  官  羅郁婷
以上正本證明與原本無異。
不得再抗告。
                                    書記官  陳啟文
中　　華　　民　　國　　109 　年　　6 　　月　　9 　　日